最高法院刑事判決　　　　　　　　　　　　　　　九十一年度台上字第三一三二號
　　上　訴　人　甲○○
右上訴人因偽造有價證券案件，不服台灣高等法院中華民國九十一年二月二十七日第
二審判決（九十年度上訴字第四一一四號，起訴案號：台灣基隆地方法院檢察署九十
年度偵字第一五八二號），提起上訴，本院判決如左：
    主  文
上訴駁回。
    理  由
按刑事訴訟法第三百七十七條規定：上訴於第三審法院，非以判決違背法令為理由，
不得為之。是提起第三審上訴，應以原判決違背法令為理由，係屬法定要件。且必須
依據卷內資料為具體之指摘，並足據以辨認原判決已具備違背法令之形式，始屬相當
。本件原判決認定上訴人甲○○先自綽號「阿明」之成年男子，收受一輛懸掛偽造車
牌八Ｆ｜五三九七號之自用小客貨車，係他人失竊之贓車，並與該「阿明」者，基於
犯意聯絡，由上訴人將自己照片一張交予「阿明」，以偽造「李維德」身分證一紙，
嗣持該身分證及偽造之八Ｆ｜五三九七號自小客貨行車執照、完稅照證、汽車新領牌
照登記書等資料，並駕駛該車前往板橋市○○路○段二一九號李國南經營之「嘉有當
舖」，向李國南佯稱其為車主李維德本人，出示上開偽造之證件取信李國南，表示欲
典當上開汽車，並意圖供行使之用，冒用李維德之名義，簽發面額新台幣（下同）四
十萬元未載到期日之本票一紙，另在委託切結書、借款收據、汽車買賣合約書及授權
書上偽造「李維德」之簽名八枚及捺指印十三枚，而持上開偽造之文書、本票向李國
南典當借款，使李國南陷於錯誤，交付上訴人四十萬元等事實，因認上訴人牽連犯刑
法第二百零一條第一項之偽造有價證券罪、第二百十六條、第二百十二條之行使偽造
特種文書、第二百十六條、第二百十條之行使偽造私文書罪、第三百四十九條第一項
之收受贓物罪及第三百三十九條第一項之詐欺取財罪，已詳敘其所憑之證據及認定之
理由。而以上訴人辯稱伊不知該典當之汽車係屬贓物，綽號「阿明」者說汽車是其朋
友的云云，如何係卸責之詞，不足採信，亦於理由內詳加指駁說明，從形式上觀察，
並無違背法令之情形存在。上訴意旨略稱：上訴人從案前自始至終，不知「李維德」
係偽造身分，車輛係贓物及行車執照、完稅照證、汽車新領牌照登記書等為偽造資料
，才接受「阿明」之託至當舖典當，四十萬元全部由其拿走，上訴人曾於原審具狀聲
請傳喚「阿明」出庭與上訴人對質，原審未予調查，顯違背法令規定云云。然上訴人
所謂其不知典當之物係贓車一節，業經原判決詳加指駁在案，而所稱其不知「李維德
」身分及行使之資料係偽造，亦為原判決所不採，至於聲請傳喚「阿明」，因其聲請
狀並未載明該「阿明」之確實住居所，無從傳喚調查，原判決理由復加以敘明，自無
未予調查證據之可言。是上訴意旨未依據卷內資料為具體指摘原判決如何不適用法則
或如何適用不當，而僅對原判決已明白論斷之事項，重為事實上之爭執，所指摘之事
項，亦不足據以辨認原判決已具備違背法令之形式，從而其上訴即與法律上規定之程
式有違，應從程序上予以駁回。
據上論結，應依刑事訴訟法第三百九十五條前段，判決如主文。
中      華      民      國    九十一    年      六      月      六      日
                              最高法院刑事第八庭
                                  審判長法官  莊  登  照
                                        法官  洪  明  輝
                                        法官  黃  一  鑫
                                        法官  魏  新  和
                                        法官  林  秀  夫
      右正本證明與原本無異
                                              書  記  官
中      華      民      國    九十一    年      六      月     十三     日
